# 政府无偿划拨一条道路如何入账以及是否计提折旧，折旧影响损益否

提问人：我的草帽 时间：2017-03-13 09:55:35
@chenyiwei ，陈老师您好，还得麻烦您一个问题， 政府无偿划拨一条道路给一个国企，国企应当如何入账，是否资本公积？影响损益么？？ 是否计提折旧？。折旧影响损益么？谢谢

回答人：chenyiwei
该道路是否符合资产的定义或确认条件？如果是收费道路，则应确认“无形资产——收费权”且其金额不能超出预计未来现金流量的现值，后续在收费权有效年限内摊销；如果是公益性的市政道路或者免费通行的道路，则不符合资产的定义和确认条件，不能确认为本企业的资产。

提问人：我的草帽 时间：2017-03-13 19:50:45
陈老师您好，是这样，当地政府 出资 A企业，政府将公益道路 无偿划拨给A企业（国企），A企业 用该地对第三方 售后租回业务（无实质经济业务，纯是为了政府借钱），出售的钱 借给政府 使用，政府给A企业租金， 实质业务是这样的， 由于及其特殊，所以想请教陈老师， 到底是否该将 此地 入账

回答人：chenyiwei
这种情况不符合确认为资产的条件。如果要确认为资产，只能按特殊编制基础（非企业会计准则）编制报表。